【裁判字號】    95,裁,665
【裁判日期】    950406
【裁判案由】    地政士法
【裁判全文】
最  高  行  政  法  院  裁  定
                                     95年度裁字第00665號
上  訴  人  甲○○
被 上訴 人  苗栗縣政府
代  表  人  乙○○
上列當事人間因地政士法事件，上訴人對於中華民國93年9月17
日臺中高等行政法院93年度簡字第130號判決，提起上訴，本院
裁定如下：
    主  文
上訴駁回。
上訴審訴訟費用由上訴人負擔。
    理  由
一、按對於適用簡易程序之裁判提起上訴或抗告，須經本院許可
    ，且該許可以訴訟事件所涉及之法律見解具有原則性者為限
    ，行政訴訟法第235條定有明文。
二、本件上訴人於地政士法公布施行前，領有被上訴人核發之土
    地登記專業代理人開業執照並執業。地政士法公布施行後，
    上訴人未依地政士法第33條第1項規定加入地政士公會，仍
    於92年11月24日執業，經被上訴人依同法第50條第2款，處
    罰鍰新臺幣3萬元，並限期30日內改正或停止該項行為。上
    訴人就罰鍰部分循序提起撤銷訴訟，經原審法院依簡易訴訟
    程序審理，以上訴人於地政士法公布施行前，領有被上訴人
    核發之土地登記專業代理人開業執照，於地政士法公布施行
    後，得繼續執業，但依同法第33條第1項規定，非加入地政
    士公會，不得執業，為強制規定，被上訴人並於92年4月間
    已通知上訴人儘速加入公會，上訴人仍未加入公會而執業，
    違反地政士法第33條第1項規定，原處分依同法第50條第2款
    處罰無誤等情，判決駁回上訴人之訴。上訴人提起上訴，無
    非謂其在地政士法公布施行前，領有被上訴人核發之土地登
    記專業代理人開業執照，執業受信賴保護，原判決忽略之而
    維持原處分，具有法律見解之原則性云云。惟查原判決已說
    明上訴人於地政士法公布施行前，領有被上訴人核發之土地
    登記專業代理人開業執照，於地政士法公布施行後，依地政
    士法第4條第2項規定，仍得充任地政士，依地政士法第53條
    第1項規定，無須換發地政士開業執照，得以地政士身分繼
    續執業四年。惟仍應依地政士法第33條規定加入公會等情。
    業已分別說明上訴人執業受信賴保護，得繼續執業，執業應
    受管理而強制加入公會之法律規定甚明，上訴意旨猶指為忽
    略云云，核無事件所涉及之法律見解具有原則性之重要情事
    ，上訴人提起上訴，不應許可，其上訴難謂合法，應予駁回
    。
三、依行政訴訟法第249條第1項前段、第104條、民事訴訟法第
    95條、第78條，裁定如主文。
中    華    民    國    95    年    4     月    6     日
                  第五庭審判長法  官  蔡  進  田
                              法  官  黃  合  文
                              法  官  吳  明  鴻
                              法  官  林  茂  權
                              法  官  鄭  小  康
以  上  正  本  證  明  與  原  本  無  異
中    華    民    國    95    年    4     月    6     日
                              書記官  邱  彰  德


司法院資訊處製作；財團法人民間司法改革基金會備份。
